---
title: "EAH"
author: "Melina Schamberger"
date: "11/7/2021"
output: html_document
---

```{r setup, include=FALSE}
knitr::opts_chunk$set(echo = TRUE)
```

*1.Cargo las librerias*
```{r}
library(tidyverse)
library(sf)
```

*2.Cargo los datos*
```{r}
EAH <- read.csv("https://cdn.buenosaires.gob.ar/datosabiertos/datasets/direccion-general-de-estadisticas-y-censos/encuesta-anual-hogares/encuesta-anual-hogares-2019.csv")
```

*3.CARACTERTIZACION GENERAL*
```{r}

#Cantidad de habitantes por comuna
personasXcomuna <- EAH %>% 
  group_by(comuna) %>% 
  summarise(total = n())

#Distribucion por sexo
sexo <- table(EAH$sexo)
sexo <- prop.table(sexo)
sexo <- as.data.frame(sexo)

sexo_comuna <- EAH %>% group_by(comuna, sexo) %>%
  summarise(total_sexo= n ())

total_comuna<- EAH %>% group_by(comuna) %>%
  summarise(total = n ())

sexo_final <- total_comuna %>% inner_join(sexo_comuna, "comuna")

sexo_final <- sexo_final %>% group_by(comuna, sexo) %>% 
                            summarise(porc = total_sexo/total, 
                                      abs = total_sexo)


#Frecuencia de personas que viven en villas de emergencia: el 88% de la poblacion no vive en villas de emergencia.
villas <- table(EAH$dominio)
villas <- as.data.frame(prop.table(villas))

#Distribucion de las villas
villas_comunas <- EAH %>% group_by(comuna) %>%
        filter(dominio == "Villas de emergencia") %>% 
        summarise(total = n(),
                  porcentaje = round((total/1739)*100))

  
```
*4. Dimensión Socio-económica*
```{r}
#Cantidad de personas por hogar. Tengo 5795 hogares

##DEPENDENCIA POR INGRESOS##
#Cuantos miembros por hogar dependen de los que tienen ingresos laborales 
unique(EAH$calidad_ingresos_lab)

hogares_ingreso_lab <- EAH %>% 
  group_by(id, comuna) %>% 
  summarise(Total_hogar = n(),
            Per_con_ingresos = sum(calidad_ingresos_lab == "Tuvo ingresos y declara monto" | 
                                   calidad_ingresos_lab == "Tuvo ingresos pero no declara monto", 
                                   na.rm = TRUE),
            Dependientes = Per_con_ingresos/Total_hogar) %>% 
  mutate(grado_dependencia = if_else((Dependientes > 0 & Dependientes < 0.20), 
                                                  "Alta carga de dependencia por ocupado", 
                                                  "Dependencia no alta"))

#Chequeo por ejemplo hogar 3.             
EAH %>% filter(id == 3)

#Chequeo por ejemplo hogar 2.             
EAH %>% filter(id == 2)

# 5 o mas personas por persona que percibe ingresos           
HOCo3 <- hogares_ingreso_lab

```


*4.1. Hogares sin ingresos laborales*
```{r}
#Percepcion de ingresos: hogares sin ingresos

unique(EAH$calidad_ingresos_totales)

HOCo3 <- EAH %>% 
  group_by(id, comuna) %>% 
  summarise(Total_hogar = n(),
            Per_con_ingresos = sum(calidad_ingresos_lab == "Tuvo ingresos y declara monto" | 
                                   calidad_ingresos_lab == "Tuvo ingresos pero no declara monto", 
                                   na.rm = TRUE),
            Dependientes = Per_con_ingresos/Total_hogar,
            personas_sin_ingresos = sum(calidad_ingresos_totales == "No tuvo ingresos" | 
                                        calidad_ingresos_totales =="No corresponde"),
            Sin_ingresos = personas_sin_ingresos/Total_hogar) %>% 
  mutate(grado_dependencia = if_else((Dependientes > 0 & Dependientes < 0.20), 
                                                  "Alta carga de dependencia por ocupado", 
                                                  "Dependencia no alta"),
         percepcion = if_else(Sin_ingresos == 1,
                                            "No perciben",
                                                   "Perciben"))

#Chequeo por ejemplo hogar 15.
EAH %>% filter(id == 15)



```

*4.2. Asignacion de indice a hogares*
```{r}
unique(HOCo3$grado_dependencia)

Construccion_indice <-HOCo3 %>% 
  mutate(indice_4 = if_else(grado_dependencia == "Alta carga de dependencia por ocupado",
                                                  0.25,
                                                  0.00),
         indice_5 = if_else(Sin_ingresos == 1,
                                              0.15,
                                              0.00))
Construccion_indice <- Construccion_indice [ ,c(1,2,10,11)]

```


*5.Dimensión: Hogares con cobertura de salud exclusiva del sistema público*
```{r}
unique(EAH$afiliacion_salud)

Sumatoria <- EAH %>% 
  group_by(id, comuna) %>% 
  summarise(Total_hogar = n(),
            Per_con_ingresos = sum(calidad_ingresos_lab == "Tuvo ingresos y declara monto" | 
                                   calidad_ingresos_lab == "Tuvo ingresos pero no declara monto", 
                                   na.rm = TRUE),
            Dependientes = Per_con_ingresos/Total_hogar,
            personas_sin_ingresos = sum(calidad_ingresos_totales == "No tuvo ingresos" | 
                                        calidad_ingresos_totales =="No corresponde"),
            Sin_ingresos = personas_sin_ingresos/Total_hogar,
            Cobertura_p = sum(afiliacion_salud == "Solo sistema publico"),
            Sin_cobertura = Cobertura_p/Total_hogar)%>% 
  mutate(grado_dependencia = if_else((Dependientes > 0 & Dependientes < 0.20), 
                                                  "Alta carga de dependencia por ocupado", 
                                                  "Dependencia no alta"),
         percepcion = if_else(Sin_ingresos == 1,
                                            "No perciben",
                                            "Perciben"),
         salud = if_else(Sin_cobertura == 1,
                                          "Salud hogar vulnerable",
                                          "No vulnerable"))

EAH %>% filter(id == 4)

```

*5.1. Incorporo la dimensión Salud al indice*
```{r}

Construccion_indice <-Sumatoria %>% 
  mutate(indice_4 = if_else(grado_dependencia == "Alta carga de dependencia por ocupado",
                                                  0.25,
                                                  0.00),
         indice_5 = if_else(Sin_ingresos == 1,
                                              0.15,
                                              0.00),
         indice_6 = if_else(Sin_cobertura == 1,
                                              0.15,
                                              0.00)
         )

#Me quedo con las variables de interés
colnames(Construccion_indice)
Construccion_indice <- Construccion_indice [ ,c(1,2,13:15)]

#Guardo el archivo
#write.csv(Construccion_indice, "const.csv", fileEncoding = "UTF-8")


```

*6. Dimensión educación.*
```{r}
#Me quedo con los datos de interes y omito los valores nulos.
anos_educacion<-EAH %>%
                  select(c(id, comuna, edad, años_escolaridad)) %>% 
                  filter(edad >= 18)

head(anos_educacion)
anos_educacion$años_escolaridad<-as.numeric(anos_educacion$años_escolaridad)


anos_educacion <- anos_educacion%>%
                      group_by(id, comuna) %>%
                      summarise(Promedio = mean(años_escolaridad)) %>% 
                      mutate(indice_7 = case_when(
                                                    Promedio < 7 ~ 0.25,
                                                    Promedio >= 7 & Promedio < 12 ~ 0.10,
                                                    Promedio >= 12 ~ 0))

#Chequeo por ejemplo hogar 3.
EAH %>% filter(id == 3)

#Indago resultados
table(anos_educacion$indice_7)

```
*6.1. Agrego la dimensión educación al indice*
```{r}

Construccion_indice <- Construccion_indice %>% 
                  inner_join(anos_educacion, c("id", "comuna"))

colnames(Construccion_indice)

Construccion_indice <- Construccion_indice [ ,c(1:5,7)]

```

*7.Agrego hacinamiento*
```{r}
#Comuna 1
c1_critico <- data.frame(i = 1:181, hac = 0.10)
c1_moderado <- data.frame(i = 1:59, hac = 0.15)
c1_sin <- data.frame(i = 1:1025, hac = 0)
c1 <- rbind(c1_moderado, c1_critico, c1_sin)

c1 <- EAH %>% 
              filter(comuna ==1) %>%
              summarise(id = id, 
                        comuna = comuna) %>% 
              mutate(hac = c1$hac)

#Comuna 2
c2_moderado <- data.frame(i = 1:20, hac = 0.15)
c2_sin <- data.frame(i = 1:745, hac = 0)
c2 <- rbind(c2_moderado, c2_sin)

c2 <- EAH %>% 
              filter(comuna == 2) %>%
              summarise(id = id, 
                        comuna = comuna) %>% 
              mutate(hac = c2$hac)

#Comuna 3
c3_moderado <- data.frame(i = 1:86, hac = 0.15)
c3_sin <- data.frame(i = 1:820, hac = 0)
c3 <- rbind(c3_moderado, c3_sin)

c3 <- EAH %>% 
              filter(comuna == 3) %>%
              summarise(id = id, 
                        comuna = comuna) %>% 
              mutate(hac = c3$hac)

#Comuna 4
c4_critico <- data.frame(i = 1:51, hac = 0.10)
c4_moderado <- data.frame(i = 1:161, hac = 0.15)
c4_sin <- data.frame(i = 1:1088, hac = 0)
c4 <- rbind(c4_moderado, c4_critico, c4_sin)

c4 <- EAH %>% 
              filter(comuna ==4) %>%
              summarise(id = id, 
                        comuna = comuna) %>% 
              mutate(hac = c4$hac)

#Comuna 5
c5_moderado <- data.frame(i = 1:54, hac = 0.15)
c5_sin <- data.frame(i = 1:764, hac = 0)
c5 <- rbind(c5_moderado, c5_sin)

c5 <- EAH %>% 
              filter(comuna == 5) %>%
              summarise(id = id, 
                        comuna = comuna) %>% 
              mutate(hac = c5$hac)

#Comuna 6
c6_moderado <- data.frame(i = 1:26, hac = 0.15)
c6_sin <- data.frame(i = 1:729, hac = 0)
c6 <- rbind(c6_moderado, c6_sin)

c6 <- EAH %>% 
              filter(comuna == 6) %>%
              summarise(id = id, 
                        comuna = comuna) %>% 
              mutate(hac = c6$hac)

#Comuna 7
c7_moderado <- data.frame(i = 1:100, hac = 0.15)
c7_sin <- data.frame(i = 1:1016, hac = 0)
c7 <- rbind(c7_moderado, c7_sin)

c7 <- EAH %>% 
              filter(comuna == 7) %>%
              summarise(id = id, 
                        comuna = comuna) %>% 
              mutate(hac = c7$hac)

#Comuna 8
c8_critico <- data.frame(i = 1:285, hac = 0.10)
c8_moderado <- data.frame(i = 1:59, hac = 0.15)
c8_sin <- data.frame(i = 1:1296, hac = 0)
c8 <- rbind(c8_moderado, c8_critico, c8_sin)

c8 <- EAH %>% 
              filter(comuna ==8) %>%
              summarise(id = id, 
                        comuna = comuna) %>% 
              mutate(hac = c8$hac)

#Comuna 9
c9_moderado <- data.frame(i = 1:74, hac = 0.15)
c9_sin <- data.frame(i = 1:893, hac = 0)
c9 <- rbind(c9_moderado, c9_sin)

c9 <- EAH %>% 
              filter(comuna == 9) %>%
              summarise(id = id, 
                        comuna = comuna) %>% 
              mutate(hac = c9$hac)


#Comuna 10
c10_moderado <- data.frame(i = 1:49, hac = 0.15)
c10_sin <- data.frame(i = 1:716, hac = 0)
c10 <- rbind(c10_moderado, c10_sin)

c10 <- EAH %>% 
              filter(comuna == 10) %>%
              summarise(id = id, 
                        comuna = comuna) %>% 
              mutate(hac = c10$hac)

#Comuna 11
c11_moderado <- data.frame(i = 1:28, hac = 0.15)
c11_sin <- data.frame(i = 1:700, hac = 0)
c11 <- rbind(c11_moderado, c11_sin)

c11 <- EAH %>% 
              filter(comuna == 11) %>%
              summarise(id = id, 
                        comuna = comuna) %>% 
              mutate(hac = c11$hac)

#Comuna 12
c12_sin <- data.frame(i = 1:801, hac = 0)
c12 <- c12_sin

c12 <- EAH %>% 
              filter(comuna == 12) %>%
              summarise(id = id, 
                        comuna = comuna) %>% 
              mutate(hac = c12$hac)

#Comuna 13
c13_sin <- data.frame(i = 1:833, hac = 0)
c13 <- c13_sin

c13 <- EAH %>% 
              filter(comuna == 13) %>%
              summarise(id = id, 
                        comuna = comuna) %>% 
              mutate(hac = c13$hac)


#Comuna 14
c14_sin <- data.frame(i = 1:847, hac = 0)
c14 <- c14_sin

c14 <- EAH %>% 
              filter(comuna == 14) %>%
              summarise(id = id, 
                        comuna = comuna) %>% 
              mutate(hac = c14$hac)

#Comuna 15
c15_moderado <- data.frame(i = 1:32, hac = 0.15)
c15_sin <- data.frame(i = 1:781, hac = 0)
c15 <- rbind(c15_moderado, c15_sin)

c15 <- EAH %>% 
              filter(comuna == 15) %>%
              summarise(id = id, 
                        comuna = comuna) %>% 
              mutate(hac = c15$hac)

#Junto los valores de todas las comunas
hacinamiento_individual <- rbind(c1, c2, c3, c4, c5,
                                 c6, c7, c8, c9, c10,
                                 c11, c12, c13, c14, c15)

#Me quedo con los valores por hogar
prueba <- hacinamiento_individual %>%
                    group_by(id) %>%
                    summarise(Total_hogar = n(),
                              hac = (sum(hac))/Total_hogar) %>% 
                    mutate(id = id)

#Incorporo hacinamiento por hogar al indice
Construccion_indice <- Construccion_indice %>% 
                  inner_join(prueba, "id")


#Me quedo con las variables de interés
colnames(Construccion_indice)
Construccion_indice <- Construccion_indice [ ,c(1:6,8)]

```


*8.Obtengo la media de los indicadores por comuna*
```{r}
#Obtengo la media por comuna

Construccion_indice <- Construccion_indice %>%
                        group_by(comuna) %>% 
                          summarise(indice_4 = mean(indice_4),
                                    indice_5 = mean(indice_5),
                                    indice_6 = mean(indice_6),
                                    indice_7 = mean(indice_7, na.rm = T),
                                    indice_8 = mean(hac))

```
*Este paso puedo obviarlo al tener valor de hacinamiento por hogar*
```{r}
hacinamiento <- data.frame(comuna = 1:15, indice_h = c(0.282666667,
                                                       0.008666667,
                                                       0.031666667,
                                                       0.236333333,
                                                       0.022,
                                                       0.011333333,
                                                       0.03,
                                                       0.238,
                                                       0.025666667,
                                                       0.021333333,
                                                       0.013,
                                                       0,
                                                       0,
                                                       0,
                                                       0.013))

#Incorporo al indice la media del indicador para cada comuna.
Construccion_indice <- Construccion_indice %>% 
                  inner_join(hacinamiento, "comuna")

```


*9.Sumo los valores de cada comuna*
```{r}
Construccion_indice <-Construccion_indice%>%
                    mutate(indice_T=(indice_4+indice_5+indice_6+indice_7+indice_8))

```

*10. Construyo mapa para ver distribucion.*
```{r}
#Traigo los datos de las comunas
caba<-st_read("https://cdn.buenosaires.gob.ar/datosabiertos/datasets/comunas/CABA_comunas.geojson")


caba <- caba%>%
          rename(comuna=COMUNAS)%>%
          select(comuna, geometry)

caba$comuna<-as.character(caba$comuna)
Construccion_indice$comuna <- as.character(Construccion_indice$comuna)


Construccion_indice <-left_join(x=caba, y=Construccion_indice)

Construccion_indice<-Construccion_indice%>%
                            mutate(centroide=st_centroid(geometry))


#Mapeo

prelim1<-ggplot()+
  geom_sf(data=Construccion_indice, 
          aes(fill=indice_T))+
  scale_fill_viridis_b()

prelim1
```



