---
title: "EAH"
author: "Melina Schamberger"
date: "11/7/2021"
output: html_document
---

```{r setup, include=FALSE}
knitr::opts_chunk$set(echo = TRUE)
```

*1.Cargo las librerias*
```{r}
library(tidyverse)
library(sf)
```

*2.Cargo los datos*
```{r}
EAH <- read.csv("https://cdn.buenosaires.gob.ar/datosabiertos/datasets/direccion-general-de-estadisticas-y-censos/encuesta-anual-hogares/encuesta-anual-hogares-2019.csv")
```

*3.CARACTERTIZACION GENERAL*
```{r}

#Cantidad de habitantes por comuna
personasXcomuna <- EAH %>% 
  group_by(comuna) %>% 
  summarise(total = n())

#Distribucion por sexo
sexo <- table(EAH$sexo)
sexo <- prop.table(sexo)
sexo <- as.data.frame(sexo)

sexo_comuna <- EAH %>% group_by(comuna, sexo) %>%
  summarise(total_sexo= n ())

total_comuna<- EAH %>% group_by(comuna) %>%
  summarise(total = n ())

sexo_final <- total_comuna %>% inner_join(sexo_comuna, "comuna")

sexo_final <- sexo_final %>% group_by(comuna, sexo) %>% 
                            summarise(porc = total_sexo/total, 
                                      abs = total_sexo)


#Frecuencia de personas que viven en villas de emergencia: el 88% de la poblacion no vive en villas de emergencia.
villas <- table(EAH$dominio)
villas <- as.data.frame(prop.table(villas))

#Distribucion de las villas
villas_comunas <- EAH %>% group_by(comuna) %>%
        filter(dominio == "Villas de emergencia") %>% 
        summarise(total = n(),
                  porcentaje = round((total/1739)*100))

  
```
*4. Dimensión Socio-económica*
```{r}
#Cantidad de personas por hogar. Tengo 5795 hogares

##DEPENDENCIA POR INGRESOS##
#Cuantos miembros por hogar dependen de los que tienen ingresos laborales 
unique(EAH$calidad_ingresos_lab)

hogares_ingreso_lab <- EAH %>% 
  group_by(id, comuna) %>% 
  summarise(Total_hogar = n(),
            Per_con_ingresos = sum(calidad_ingresos_lab == "Tuvo ingresos y declara monto" | 
                                   calidad_ingresos_lab == "Tuvo ingresos pero no declara monto", 
                                   na.rm = TRUE),
            Dependientes = Per_con_ingresos/Total_hogar) %>% 
  mutate(grado_dependencia = if_else((Dependientes > 0 & Dependientes < 0.20), 
                                                  "Alta carga de dependencia por ocupado", 
                                                  "Dependencia no alta"))

#Chequeo por ejemplo hogar 3.             
EAH %>% filter(id == 3)

#Chequeo por ejemplo hogar 2.             
EAH %>% filter(id == 2)

# 5 o mas personas por persona que percibe ingresos           
HOCo3 <- hogares_ingreso_lab

```


*4.1. Hogares sin ingresos laborales*
```{r}
#Percepcion de ingresos: hogares sin ingresos

unique(EAH$calidad_ingresos_totales)

HOCo3 <- EAH %>% 
  group_by(id, comuna) %>% 
  summarise(Total_hogar = n(),
            Per_con_ingresos = sum(calidad_ingresos_lab == "Tuvo ingresos y declara monto" | 
                                   calidad_ingresos_lab == "Tuvo ingresos pero no declara monto", 
                                   na.rm = TRUE),
            Dependientes = Per_con_ingresos/Total_hogar,
            personas_sin_ingresos = sum(calidad_ingresos_totales == "No tuvo ingresos" | 
                                        calidad_ingresos_totales =="No corresponde"),
            Sin_ingresos = personas_sin_ingresos/Total_hogar) %>% 
  mutate(grado_dependencia = if_else((Dependientes > 0 & Dependientes < 0.20), 
                                                  "Alta carga de dependencia por ocupado", 
                                                  "Dependencia no alta"),
         percepcion = if_else(Sin_ingresos == 1,
                                            "No perciben",
                                                   "Perciben"))

#Chequeo por ejemplo hogar 15.
EAH %>% filter(id == 15)



```

*4.2. Asignacion de indice a hogares*
```{r}
unique(HOCo3$grado_dependencia)

Construccion_indice <-HOCo3 %>% 
  mutate(indice_4 = if_else(grado_dependencia == "Alta carga de dependencia por ocupado",
                                                  0.25,
                                                  0.00),
         indice_5 = if_else(Sin_ingresos == 1,
                                              0.15,
                                              0.00))
Construccion_indice <- Construccion_indice [ ,c(1,2,10,11)]

```


*5.Dimensión: Hogares con cobertura de salud exclusiva del sistema público*
```{r}
unique(EAH$afiliacion_salud)

Sumatoria <- EAH %>% 
  group_by(id, comuna) %>% 
  summarise(Total_hogar = n(),
            Per_con_ingresos = sum(calidad_ingresos_lab == "Tuvo ingresos y declara monto" | 
                                   calidad_ingresos_lab == "Tuvo ingresos pero no declara monto", 
                                   na.rm = TRUE),
            Dependientes = Per_con_ingresos/Total_hogar,
            personas_sin_ingresos = sum(calidad_ingresos_totales == "No tuvo ingresos" | 
                                        calidad_ingresos_totales =="No corresponde"),
            Sin_ingresos = personas_sin_ingresos/Total_hogar,
            Cobertura_p = sum(afiliacion_salud == "Solo sistema publico"),
            Sin_cobertura = Cobertura_p/Total_hogar)%>% 
  mutate(grado_dependencia = if_else((Dependientes > 0 & Dependientes < 0.20), 
                                                  "Alta carga de dependencia por ocupado", 
                                                  "Dependencia no alta"),
         percepcion = if_else(Sin_ingresos == 1,
                                            "No perciben",
                                            "Perciben"),
         salud = if_else(Sin_cobertura == 1,
                                          "Salud hogar vulnerable",
                                          "No vulnerable"))

EAH %>% filter(id == 4)

```

*5.1. Incorporo la dimensión Salud al indice*
```{r}

Construccion_indice <-Sumatoria %>% 
  mutate(indice_4 = if_else(grado_dependencia == "Alta carga de dependencia por ocupado",
                                                  0.25,
                                                  0.00),
         indice_5 = if_else(Sin_ingresos == 1,
                                              0.15,
                                              0.00),
         indice_6 = if_else(Sin_cobertura == 1,
                                              0.15,
                                              0.00)
         )

#Me quedo con las variables de interés
colnames(Construccion_indice)
Construccion_indice <- Construccion_indice [ ,c(1,2,13:15)]

#Guardo el archivo
write.csv(Construccion_indice, "const.csv", fileEncoding = "UTF-8")


```

*6. Dimensión educación.*
```{r}
#Me quedo con los datos de interes y omito los valores nulos.
anos_educacion<-EAH %>%
                  select(c(id, comuna, edad, años_escolaridad)) %>% 
                  filter(edad >= 18)

head(anos_educacion)
anos_educacion$años_escolaridad<-as.numeric(anos_educacion$años_escolaridad)


anos_educacion <- anos_educacion%>%
                      group_by(id, comuna) %>%
                      summarise(Promedio = mean(años_escolaridad)) %>% 
                      mutate(indice_7 = case_when(
                                                    Promedio < 7 ~ 0.25,
                                                    Promedio >= 7 & Promedio < 12 ~ 0.10,
                                                    Promedio >= 12 ~ 0))

#Chequeo por ejemplo hogar 3.
EAH %>% filter(id == 3)

#Indago resultados
table(anos_educacion$indice_7)

```
*6.1. Agrego la dimensión educación al indice*
```{r}

Construccion_indice <- Construccion_indice %>% 
                  inner_join(anos_educacion, c("id", "comuna"))

colnames(Construccion_indice)

Construccion_indice <- Construccion_indice [ ,c(1:5,7)]

```

*7.Obtengo la media de los indicadores por comuna*
```{r}
#Obtengo la media por comuna

Construccion_indice <- Construccion_indice %>%
                        group_by(comuna) %>% 
                          summarise(indice_4 = mean(indice_4),
                                    indice_5 = mean(indice_5),
                                    indice_6 = mean(indice_6),
                                    indice_7 = mean(indice_7, na.rm = T))

```
*8. Incorporo hacinamiento*
```{r}
hacinamiento <- data.frame(comuna = 1:15, indice_h = c(0.282666667,
                                                       0.008666667,
                                                       0.031666667,
                                                       0.236333333,
                                                       0.022,
                                                       0.011333333,
                                                       0.03,
                                                       0.238,
                                                       0.025666667,
                                                       0.021333333,
                                                       0.013,
                                                       0,
                                                       0,
                                                       0,
                                                       0.013))

#Incorporo al indice la media del indicador para cada comuna.
Construccion_indice <- Construccion_indice %>% 
                  inner_join(hacinamiento, "comuna")

```


*9.Sumo los valores de cada comuna*
```{r}
Construccion_indice <-Construccion_indice%>%
                    mutate(indice_T=(indice_4+indice_5+indice_6+indice_7+indice_h))

```

*10. Construyo mapa para ver distribucion.*
```{r}
#Traigo los datos de las comunas
caba<-st_read("https://cdn.buenosaires.gob.ar/datosabiertos/datasets/comunas/CABA_comunas.geojson")


caba <- caba%>%
          rename(comuna=COMUNAS)%>%
          select(comuna, geometry)

caba$comuna<-as.character(caba$comuna)
Construccion_indice$comuna <- as.character(Construccion_indice$comuna)


Construccion_indice <-left_join(x=caba, y=Construccion_indice)

Construccion_indice<-Construccion_indice%>%
                            mutate(centroide=st_centroid(geometry))


#Mapeo

prelim1<-ggplot()+
  geom_sf(data=Construccion_indice, 
          aes(fill=indice_T))+
  scale_fill_viridis_b()

```

